【裁判字號】    89,易,1437
【裁判日期】    890529
【裁判案由】    恐嚇
【裁判全文】
台灣台中地方法院刑事判決                        八十九年度易字第一四三七號
    公  訴  人  台灣台中地方法院檢察署檢察官
    被      告  甲○○
右列被告因恐嚇取財案件，經檢察官提起公訴（八十九年度偵字第六一五七號），本
院判決如左：
    主      文
甲○○意圖為自己不法之所有，以恐嚇使人將本人之物交付未遂，處有期徒刑柒月。
扣案之西瓜刀壹支，沒收。
    事      實
一、甲○○意圖為自己不法之所有，於民國八十九年四月十五日二時三十分許，至台
    中市○○路夜市內由乙○○在台中市○○路五○號前所擺設賣手錶之攤位，藉詞
    其友人綽號「秀雲」之男子於八十九年四月初，在該攤位上遺失皮包一只，內有
    新台幣（下同）十餘萬元為由，要求乙○○須賠其六萬元，如不從即欲搬走黃女
    之貨品（即手錶），使乙○○無法再做生意，並稱其係專門討債的，如未討到錢
    ，即要乙○○好看等語，且亮出其所有插於前面腰際之西瓜刀，致乙○○心生畏
    懼，虛予應付。甲○○離去後，接續於同年月十七日二時三十分許，再持西瓜刀
    至上址，向乙○○恫稱：我討債從來沒有討不到的，一定要拿到錢，否則不會放
    過你，並稱要搬貨品抵債等語，適為員警據報到場查獲，並扣得甲○○所有供犯
    罪用之西瓜刀一把，甲○○恐嚇取財始未得逞。
二、案經台中市警察局第二分局報告台灣台中地方法院檢察署檢察官偵查起訴。
    理      由
一、訊據被告甲○○固坦承於前揭時間，二次攜帶西瓜刀至上址，以友人在該攤位遺
    失皮包為由，向被害人乙○○索賠之事實，惟矢口否認犯行，辯稱：僅表示看乙
    ○○要賠多少錢，未有恐嚇之言語云云。經查：右開事實，業據被害人乙○○指
    訴綦詳，並有西瓜刀一支扣案可資佐證。被告不惟無法舉出綽號「秀雲」者之真
    實姓名、住所、年籍，以供本院調查，且參諸其於偵查中曾辯稱係自己之皮包遺
    失云云，顯見被告所稱皮包遺失，應無其事，被告僅係藉詞恐嚇取財無疑。況被
    告若單純前往詢問皮包之下落，何以須攜帶西瓜刀，並將之插在前面腰際明顯之
    處，使被害人得以看見該兇器之存在，致心生畏懼？益見被告確有恐嚇取財之主
    觀犯意及客觀行為。是被告所辯，應係臨訟編造，意在卸責，委無可取，其犯行
    洵堪認定。
二、核被告所為，係犯刑法第三百四十六條第一項、第三項之恐嚇取財未遂罪。其雖
    有二次向被害人恐嚇之舉動，惟乃出於單一恐嚇取財之犯意，核屬一犯罪行為之
    接續實施。被告已出言恐嚇，尚未得財，行為僅止於未遂，應依未遂犯之例，減
    輕其刑。爰審酌被告之品性、犯罪之動機、手段、所生危害及否認犯行之犯後態
    度等一切情狀，量處如主文所示之刑，以示懲儆。扣案之西瓜刀一支，核係被告
    所有供犯罪所用之物，應併予宣告沒收。
三據上論斷，應依刑事訴訟法第二百九十九條第一項前段，刑法第三百四十六條第
    一項、第三項、第二十六條前段、第三十八條第一項第二款，罰金罰鍰提高標準
    條例第一條前段，判決如主文。
中      華      民      國    八十九    年      五      月    二十九    日
                                      法  官  張  恩  賜
右正本證明與原本無異。
如不服本判決，應於送達後十日內，向本院提出上訴狀，上訴於台灣高等法院台中分
院（須附繕本）。
                                      書  記  官
中      華      民      國    八十九    年      五      月    二十九    日
附錄論罪科刑的法條︰
刑法第三百四十六條：
  第一項：意圖為自己或第三人不法之所有，以恐嚇使人將本人或第三人之物交付者
          ，處六月以上五年以下有期徒刑，得併科一千元以下罰金。
  第三項：前二項之未遂犯罰之。


司法院資訊處製作；財團法人民間司法改革基金會備份。
